【裁判字號】    89,小抗,6
【裁判日期】    900131
【裁判案由】    給付票款
【裁判全文】
臺灣臺北地方法院民事裁定  八十九年小抗字第六號
    抗告人      甲○○
    即上訴人
    相對人      乙○○  住台北縣板橋市○○路十號
    即被上訴人
右當事人間請求給付票款事件，抗告人對於民國八十九年三月二十七日本院臺北簡易
庭八十八年度北小字第三四０五號小額民事第一審裁定提起抗告，本院裁定如左：
    主      文
抗告駁回。
抗告程序費用由抗告人負擔。
    理      由
一、按對於小額程序之第一審裁判上訴，非以其違背法令為理由，不得為之；至其上
    訴狀應記載上訴理由，表明下列各款事項：一、原判決所違背之法令及其具體內
    容。二、依訴訟資料可認為原判決有違背法令之具體事實。上訴狀內未表明上訴
    理由者，上訴人應於提起上訴狀後二十日內，提出理由書於原第二審法院，未提
    出者，毋庸命其補正，原第二審法院以裁定駁回之。民事訴訟法第四百七十一條
    之規定於小額事件之上訴程序準用之，民事訴訟法第四百三十六條之八第一項、
    第四百三十六條之二十四、第四百三十六條之二十五、第四百七十一條、第四百
    三十六條之三十二定有明文。而所謂判決違背法令，上訴人以原判決有不適用法
    規或適用不當為上訴理由時，其上訴狀或理由書應有具體之指摘，並揭示該法規
    之條項或其內容，若係成文法以外之法則，應揭示該法則之旨趣，倘為司法院解
    釋或本院之判例，則應揭示該判解之字號或其內容，如依民事訴訟法第四百六十
    九條所列各款事由提起第三審上訴者，其上訴狀或理由書應揭示合於該條款之事
    實，最高法院六十七年台上字第二八七六號判例、七十年台上字第二０二七號判
    例、七十一年台上字第三一四號判例可資參考。是當事人於小額訴訟程序提起上
    訴，如依民事訴訟法第四百六十八條規定，以第一審判決有不適用法規或適用法
    規不當為理由時，其上訴狀或理由書應有具體之指摘，並揭示該法規之條項或其
    內容。若係成文法以外之法則，應揭示該法則之旨趣。倘為司法院解釋、或最高
    法院之判例，則應揭示該判解之字號或其內容。如以民事訴訟法第四百六十九條
    所列各款情形為理由時，其上訴狀或理由書，應揭示合於該條款之事實。上訴狀
    或理由書如未依此項方法表明者，即難認為已對第一審判決之違背法令有具體之
    指摘，其上訴自難認為合法。
二、經查，本件抗告人前於八十九年三月二日對本院臺北簡易庭八十八年度北小字第
    三四０五號小額民事第一審判決提起上訴，核其上訴狀內容乃謂相對人於言詞辯
    論期日已自認卷附估價單兩造買賣之記錄，且經相對人簽收無誤，堪信真正，質
    疑原審為何不採信其提出之估價單，並認原審未詳加調查即採信相對人主張之「
    抗告人另有欠他錢」據以判決等語，即僅係對相對人予以指責之詞，或僅就原審
    法官取捨證據、認定事實之職權行使，指摘其為不當，而未具體說明其有何不適
    用法規或適用法規不當之情形，並揭示該法規之條項或其內容，及合於民事訴訟
    法第四百六十九條所列各款之事實，自難認對該判決之如何違背法令已有具體之
    指摘。抗告人即上訴人復未於提起上訴後二十日內補提理由書，揆諸前揭說明，
    其上訴顯為不合法。原審法院以：上訴狀未載明原判決有何違背法令及其具體內
    容之事實，亦未於提起起上訴之二十日內提出理由書等語為由駁回其上訴，並無
    不合。抗告意旨指摘原裁定不當，求予廢棄改判，為無理由，應予駁回。
三、結論：本件抗告為無理由，依民事訴訟法第四百三十六條之三十二第三項、第四
    百九十二條第一項、第九十五條、第七十八條，裁定如主文。
中      華      民      國    九十    年      一      月    三十一    日
                                  民事第一庭審判長法    官  邱新福
                                                  法    官  蕭胤瑮
                                                  法    官  許純芳
右為正本係照原本作成。
本件不得抗告。
中      華      民      國    九十    年      一      月    三十一    日
                                                      書記官  劉碧輝


司法院資訊處製作；財團法人民間司法改革基金會備份。
